【裁判字號】    89,易,442
【裁判日期】    890823
【裁判案由】    妨害公務
【裁判全文】
臺灣屏東地方法院刑事判決                          八十九年度易字第四四二號
    公  訴  人  臺灣屏東地方法院檢察署檢察官
    被      告  甲○○
右列被告因妨害公務案件，經檢察官提起公訴（八十八年度偵字第六七七一號），本
院判決如左：
    主  文
甲○○對於公務員依法執行職務時，施脅迫，處有期徒刑伍月，如易科罰金以參佰元
折算壹日。
    事  實
一、甲○○曾有多次違反槍砲彈藥刀械管制條例之前科，最後一次係於民國八十三年
    間經本院判處有期徒刑三月而於八十三年三月十日易科罰金執行完畢，竟仍不知
    悔改，於八十八年起即在屏東縣恆春鎮鵝鑾里龍磐公園第一停車場前面空地，違
    規在該公園內以自小貨車載運物品設置攤販，售紀念品或飲料予不特定人，而為
    警多次告發取締在案，嗣於民國八十八年九月二十八日十四時四十分許，內政部
    警政署國家公園警察大隊墾丁警察隊（以下簡稱墾丁小隊）小隊長張恒林、李文
    正率隊員尤永昌、黃文田、劉朝陽、王天德共六人依道路交通管理處罰條例執行
    取締轄區內攤販勤務，詎甲○○不服取締，仍不駕其所經營攤販業之自小貨車離
    去，竟基於妨害公務之犯意，持其所有之二把鐮刀不斷敲擊揮舞，並出言向執勤
    員警謂：「我若沒命，你們也會沒命」、「不要再照，再照就從拍攝者先死」、
    「若調我去，我絕對配你們六個人」、「我不怕，幹你娘，我一個可以配你們四
    個」等方式向執行職務之員警脅迫，復於其間公然侮辱依法執行職務之員警：「
    幹你娘」等語數次，過程計約十餘分鐘後始行離去。
二、案經墾丁警察隊報請台灣屏東地方法院檢察署檢察官偵查起訴。
    理  由
一、訊據被告甲○○固不諱言有敲打鐮刀及向執勤員警口出上揭言語等情，惟辯稱其
    當時是在收拾刀子云云。惟查：墾丁小隊曾分別於八十八年二月二十八日、三月
    七日、五月十五日、六月二十六日、六月十九日、八月六日、八月十四日、八月
    二十七日、八月二十八、八月二十九日舉發被告違反道路交通管理事件，有各該
    日之違反道路交通管理事件通知單存卷可稽，足認墾丁小隊確係依法執行職務及
    被告確已知悉墾丁小隊員警係依法職執行職務甚明。次查右揭妨害公務及公然侮
    辱員事實業據證人即執勤員警黃文田、劉朝陽、王天德等人證述明確，並有蒐證
    錄影帶一捲在卷可稽，而蒐證錄影帶經檢察官及本院勘驗後，被告確有上述以脅
    迫之方法對執行職務之員警妨害公務及公然侮辱之犯行，再查鐮刀銳利可見，被
    告持二把鐮刀互相敲擊揮舞，復以上揭言詞向員警嚇稱，自足以妨害執行職務員
    警職務之執行，參以執勤員警亦有警告蒐證同仁謂：「不要靠近，此人有些瘋狂
    」等語，亦經本院勘驗錄影帶屬實，益證被告持鐮刀互相敲擊揮舞之行為已足令
    執勤員警心生畏怖，其手段自已達脅迫之程度亦堪認定。此外並有錄影帶一捲在
    卷可佐，被告所辯不足採信，事證明確，其犯行堪以認定。
二、核被告甲○○所為，係犯刑法第一百三十五條第一項對於公務員依法執行職務時
    施脅迫罪及刑法第一百四十條第一項之侮辱公務員罪。被告一行為觸犯前開二罪
    名，應依想像競合犯之例，從法定刑及情節較重之刑法第一百三十五條第一項罪
    處斷。爰審酌被告其素行不佳曾有多次違反槍砲彈藥刀械管制條例之前科，又其
    多次違法設攤不聽勸阻，此有台灣高等法院被告全國前案紀錄表及前開通知單在
    卷可稽，仍其甚更進而藐視公權力，對於警員依法執行職務時施脅迫及當場侮辱
    之行為，犯罪動機、目的、手段、惟犯後尚非全無悔意等一切情狀，量處如主文
    所示之刑，並諭知易科罰金之折算標準，以示懲儆。
據上論斷，應依刑事訴訟法第二百九十九條第一項前段，刑法第一百三十五條第一項
、第一百四十條第一項、第五十五條、第四十一條，罰金罰鍰提高標準條例第一條前
段、第二條，判決如主文。
本案經檢察官楊挺宏到庭執行職務
中      華      民      國      八十九      年      八    月    二十三  日
                                      臺灣屏東地方法院刑事第一庭
                                          審判長  法  官 潘正屏
                                                  法  官 包梅真
                                                  法  官 郭書豪
右正本證明與原本無異。
對於本判決如有不服應於收受送達後十日內向本院提出上訴書狀上訴於台灣高等法院
高雄分院並按他造當事人之人數附具繕本。
                                                  書記官 潘豐益
中      華      民      國    八十九      年      八    月    二十三  日
附錄法條
中華民國刑法第一百三十五條
(妨害公務執行及職務強制罪)
對於公務員依法執行職務時，施強暴脅迫者，處三年以下有期徒刑、拘役
或三百元以下罰金。
意圖使公務員執行一定之職務或妨害其依法執行一定之職務或使公務員辭
職，而施強暴脅迫者，亦同。
犯前二項之罪，因而致公務員於死者，處無期徒刑或七年以上有期徒刑。
致重傷者，處三年以上、十年以下有期徒刑。


司法院資訊處製作；財團法人民間司法改革基金會備份。
